---
title: "Tarea 3: Modelos lineales"
output: html_document
---

# Lectura

Lee las páginas 167 - 172 de el Capítulo 9 de 
[este libro](http://www.stat.columbia.edu/~gelman/arm/) de Gelman y Hill. 
El capítulo 9 está aquí:

http://www.stat.columbia.edu/~gelman/arm/chap9.pdf

Esta lectura es de nivel medio/avanzado. 

1. (p 167) ¿Qué son las comparaciones predictivas según el texto? (nota: puedes ignorar
la frase "infinite superpopulation", en lugar de eso piensa que se trata una muestra
de una distribución, o de un proceso que genera los datos. Por ejemplo, tomar muestras de
una base de datos).

2. (p 167) ¿Cuál es la diferencia de las comparaciones predictivas e inferencia causal? 
Según Gelman y Hill, ¿cuál requiere más supuestos?

3. En nuestro curso, qué tipo de análisis (predictivo o causal) nos interesa hacer principalmente?

4. (167-168) Explica en tus palabras cómo puedes obtener un efecto causal de cero, pero
una comparación predictiva positiva (coeficiente de regresión positivo)

5. (168-169) Explica en tus palabras cómo podrías obtener un efecto causal positivo,
pero una comparación predictiva igual a cero (coeficiente de regresión cero)

6. En los ejemplos anteriores, ¿cuál es la variable omitida que dificulta interpretar
causalmente la comparación predictiva?

7. Explica cuál es el problema fundamental de inferencia causal.

# Ejercicio


```{r, warnings = FALSE, messages =FALSE}
library(tidyverse)
library(tidymodels)
```


En el siguiente problema queremos predecir el porcentaje
de grasa corporal (que es relativamente costoso de medir) en
términos de distintas medidas del cuerpo (estatura, peso, 
circunferencia de abdomen, etc.) Usaremos [estos datos](http://jse.amstat.org/v4n1/datasets.johnson.html). 

```{r}
bodyfat <- read_csv('../datos/bodyfat.csv')
```


Vamos a ajustamos un modelo lineal de la forma:

$grasacorp ~ b_0 + b_1 estatura + b_2 abdomen + b_3 muñeca + b_4 rodilla$


### Parte 1: separar muestra de entrenamiento y de prueba:

Separa los datos a la mitad: 50\% de entrenamiento y 50\% de prueba aproximadamente:

```{r}
set.seed(1931) 
bodyfat_split <- initial_split(bodyfat, prop = 0.5)
dat_ent <- training(bodyfat_split)
dat_pr <- testing(bodyfat_split)
nrow(dat_ent)
nrow(dat_pr)
```

**Pregunta**: ¿Por qué en este ejemplo no sería buena idea tomar, por ejemplo,
90\% de datos para entrenamiento y 10\% para prueba?


### Parte 2: Calcula  algunos resúmenes de los datos de entrenamiento

Calcula al menos mínimo, máximo y algunos percentiles para
las variables *estatura*, *abdomen*, *muñeca*, *rodilla* y *grasacorp*.  Por ejemplo:

```{r}
quantile(dat_ent$muñeca)
quantile(dat_ent$abdomen)
ggplot(dat_ent, aes(x = abdomen, y = muñeca)) + geom_point()
ggplot(dat_ent, aes(x = muñeca, y = estatura)) + geom_point()
```

**Preguntas**:  

- ¿Ves algunos datos problemáticos o posiblemente erróneos? Si los ves,
¿qué piensas que podría ser una buena estrategia para tratarlos?

- ¿Las variables de interés tienen escalas similares? Por ejemplo, las mediciones
de abdomen y muñeca?

### Parte 3: Preprocesamiento de datos

Estandarizamos los datos antes de ajustar un modelo (especialmente importante
si vamos a usar descenso en gradiente). **Nótese que este preprocesamiento
se hace solamente con los datos de entrenamiento**

```{r}
receta_bodyfat <- 
  recipe(grasacorp ~ abdomen + estatura + muñeca + rodilla, dat_ent) %>% 
  #step_filter(abdomen < 130) %>% # podemos restringir en qué rangos queremos predecir
  step_normalize(all_predictors()) # estandarizar
```

Examinamos los datos estandarizados

```{r}
entrena_procesado <- receta_bodyfat %>% prep(dat_ent) %>% juice()
entrena_procesado
```

**Pregunta**: ¿cuál es la media y desviación estándar de cada variable de este último
conjunto de datos?


### Parte 3:  Ajusta un modelo líneal 

En este caso usaremos la función *lm* de R:

```{r}
modelo_bodyfat <- linear_reg() %>% 
  set_engine("lm") %>% 
  set_mode("regression") 
# correr el flujo de procesamiento y ajuste:
flujo <- workflow() %>% add_recipe(receta_bodyfat) %>% 
  add_model(modelo_bodyfat)
flujo_ajustado <- flujo %>% fit(dat_ent)
flujo_ajustado
```

**Pregunta**: 

- Discute si es razonable la forma en que este modelo pondera
las variables para predecir la grasa corporal

- ¿Cuál es la predicción para un individuo cuyas medidas de abdomen, estatura,
muñeca y rodilla están en el promedio del conjunto de entrenamiento?

- Ahora imagina que tuviéramos un tratamiento nuevo para reducir el tamaño del abdomen.
¿Crees que este modelo serviría para predecir que pasa si alguien reduce su tamaño de 
abdomen con este tratamiento? ¿Por qué sí o no?


### Parte 4: Evalúa con muestra de prueba

Podemos ver los datos preprocesados de prueba de la siguiente forma:

```{r}
receta_ajustada <- flujo_ajustado %>% pull_workflow_prepped_recipe
prueba_procesado <- bake(receta_ajustada, dat_pr)
prueba_procesado
```

**Pregunta**: estos datos están estandarizados con las medias y desviaciones
estándar de los datos de entrenamiento (el *bake* usa el flujo ajustado con
datos de entrenamiento y **no** recalcula medias y desviación estándar). 
Explica por qué es necesario hacerlo
así, y cuál es el riesgo de hacerlo de otra manera.

Evaluamos el error de prueba (podemos preprocesar los datos de prueba usando el flujo):

```{r}
# nota: usamos los datos sin procesar, el flujo se encarga
# de estandarizar y filtrar
datos_eval <- predict(flujo_ajustado, dat_pr) %>% 
  bind_cols(dat_pr) 
datos_eval %>% 
  rmse(grasacorp, .pred) 
```

```{r}
ggplot(datos_eval, aes(x = .pred, y = grasacorp)) + geom_point() +
  geom_abline()
```


El error de entrenamiento es:

```{r}
predict(flujo_ajustado, dat_ent) %>% 
  bind_cols(dat_ent) %>% 
  rmse(grasacorp, .pred) 
```


**Pregunta**: ¿Cómo se compara el error de prueba con la variación que existe en la 
variable grasa corporal? Compara por ejemplo con


#### Postmortem

En prueba obtuvimos una predicción muy fuera del rango usual, lo cual presenta un riesgo al usar
nuestro modelo. Podemos examinar qué pasó:

```{r}
datos_eval <- datos_eval %>% mutate(pred_grande = .pred > 40)
ggplot(datos_eval, aes(x = abdomen, y = estatura, colour = pred_grande)) +
  geom_point()
```
**Pregunta**. ¿cuál es la razón de que la predicción sea tan mala para este ejemplo
particular? ¿Crees que ese dato sea correcto? Si en la práctica encontraras
un individuo con esta medición, ¿qué harías? ¿Cuál es el error de prueba sin este caso?



