# Regularizacion


```{r, include = FALSE}
library(tidyverse)
cbbPalette <- c("#000000", "#E69F00", "#56B4E9", "#009E73", "#F0E442", "#0072B2", "#D55E00", "#CC79A7")
theme_set(theme_minimal())
```

Los métodos para ajustar modelos lineales que vimos en secciones anteriores
(mínimos cuadrados y minimización de devianza) tienen la vulnerabilidad de
que no tienen mecanismos para evitar sobreajustar los datos: queremos minimizar
la devianza de prueba (o de datos futuros),  e intentamos lograr eso
minimizando la devianza de entrenamiento. 

En esta parte veremos una de las técnicas más comunes y poderosas para
evitar ese sobreajuste: la *regularización*. Consiste en cambiar la función
objetivo que queremos minimizar por otra que penaliza modelos demasiado complejos
o inverosímiles. 

Así por ejemplo, en un problema de regresión, en lugar de obtener
nuestro estimadores resolviendo
$$\hat{\beta} = {\textrm{argmin}}_\beta D(\beta)m$$
donde $D(\beta)$ es la devianza de *entrenamiento*,buscamos minimizar una función objetivo modificada

$$\hat{\beta} = {\textrm{argmin}}_\beta \{D(\beta) + \Omega(\beta)\}$$
donde $\Omega(\beta)$ puede ser grande algunas configuraciones de los 
parámetros que son "poco verosímiles". Este cambio evita que el proceso
de minimización sobrajuste los datos haciendo $D(\beta)$ demasiado chico.


### Sesgo y varianza en modelos lineales

Aunque típicamente pensamos que los modelos lineales son métodos simples, con
estructura rígida, y que tienden a sufrir más por sesgo que por varianza (parte de 
la razón por la que existen métodos más flexibles como bosques aleatorios, redes
nueronales, etc.), hay varias razones por las que los métodos lineales pueden sufrir
de varianza alta:

- Cuando la muestra de entrenamiento es relativamente chica ($n$ chica), la varianza
puede ser alta.

- Cuando el número de entradas  $p$ es grande, podemos también sufrir de varianza grande
(pues tenemos muchos parámetros para estimar).

- Cuando hay variables correlacionadas en las entradas la varianza también puede ser alta.

En estos casos, conviene buscar maneras de reducir varianza, generalmente a costa
de un incremento de sesgo.

#### Ejemplo {-}


Consideramos regresión logística. En primer lugar, supondremos que 
tenemos un problema con $n=400$ y $p=100$, y tomamos como modelo para los datos (sin 
ordenada al origen):

$$p_1(x)=h\left(\sum_{j=1}^{100} \beta_j x_j\right ),$$


donde $h$ es la función logística. 
Nótese que este es el *verdadero modelo para los datos*. Para producir datos
de entrenamiento, primero generamos las betas fijas, y después, utilizando estas betas,
generamos 400 casos de entrenamiento.

Generamos las betas:

```{r}
h <- function(x){ 1 / (1 + exp(-x))}
set.seed(2805)
beta_vec <- rnorm(100,0,0.1)
beta <- tibble(term = paste0('V', 1:length(beta_vec)), valor = beta_vec)
head(beta)
```

Con esta función simulamos datos de entrenamiento (400) y datos
de prueba (5000).

```{r, message=FALSE}
sim_datos <- function(n, beta){
  p <- nrow(beta)
  mat_x <- matrix(rnorm(n * p, 0, 0.5), n, p) + rnorm(n) 
  colnames(mat_x) <- beta %>% pull(term)
  beta_vec <- beta %>% pull(valor)
  prob <- h(mat_x %*% beta_vec) 
  y <- rbinom(n, 1, prob)
  datos <- as_tibble(mat_x) %>% 
    mutate(y = factor(y, levels = c(1, 0)), prob = prob) 
  datos
}
set.seed(9921)
datos <- sim_datos(n = 4000, beta = beta)
```


Y ahora separamos entrenamiento y prueba,
y ajustamos el modelo de regresión logística:

```{r}
library(tidymodels)
separacion <- initial_split(datos, 0.10)
dat_ent <- training(separacion)
modelo <-  logistic_reg() %>% set_engine("glm")
receta <- recipe(y ~ ., dat_ent) %>% 
  update_role(prob, new_role = "otras")
flujo <- workflow() %>% 
  add_model(modelo) %>% 
  add_recipe(receta)
mod_1  <- fit(flujo, dat_ent) %>% pull_workflow_fit()
```

¿Qué tan buenas fueron nuestras estimaciones de los coeficientes verdaderos?

```{r}
coefs_1 <- tidy(mod_1) %>% 
  left_join(beta)
ggplot(coefs_1 %>% filter(term != "(Intercept)"), 
       aes(x = valor, y = estimate)) +
  geom_point() +
  xlab('Coeficientes') + 
  ylab('Coeficientes estimados') +
  geom_abline() +
  xlim(c(-1.5,1.5))+ ylim(c(-1.5,1.5))
```

Y notamos que las estimaciones no son buenas.
Podemos hacer otra simulación para confirmar que el problema
es que las estimaciones son muy variables.

Con otra muestra de entrenamiento, vemos que las estimaciones tienen
varianza alta.
```{r, message = FALSE}
datos_ent_2 <- sim_datos(n = 400, beta = beta)
mod_2 <- fit(flujo, datos_ent_2) %>% pull_workflow_fit()
coefs_2 <- tidy(mod_2)
qplot(coefs_1$estimate, coefs_2$estimate) + xlab('Coeficientes mod 1') + 
  ylab('Coeficientes mod 2') +
  geom_abline(intercept=0, slope =1) +
  xlim(c(-1.5,1.5))+ ylim(c(-1.5,1.5))
```

Si repetimos varias veces:

```{r}
dat_sim <- map(1:50, function(i){
  datos_ent <- sim_datos(n = 400, beta = beta)
  mod <- fit(flujo, datos_ent) %>% pull_workflow_fit()
  tidy(mod) %>% mutate(rep = i)
}) %>% bind_rows
head(dat_sim)
```


Vemos que hay mucha variabilidad en la estimación de los coeficientes
 (en rojo están los verdaderos):

```{r}
ggplot(dat_sim, aes(x = term, y = estimate)) + geom_boxplot() +
  geom_line(data = beta, aes(y = valor), group = 1, colour = "red") + coord_flip()
```

En la práctica, nosotros tenemos una sola muestra de entrenamiento.
Así que, con una muestra de tamaño $n=400$ como en este ejemplo,
obtendremos típicamente resultados no muy buenos. **Estos
coeficientes ruidosos afectan nuestras predicciones de manera negativa**.

Vemos ahora lo que pasa con nuestra $\hat{p}_1(x)$ estimadas, comparándolas
con $p_1(x)$, para la primera simulación:

```{r}
dat_pr <- testing(separacion)
p_entrena <- predict(mod_1, dat_ent, type = "prob") %>% 
  bind_cols(dat_ent %>% select(prob, y))
p_prueba <- predict(mod_1, dat_pr, type = "prob") %>% 
  bind_cols(dat_pr %>% select(prob, y))
```
Para los datos de entrenamiento:
```{r}
ggplot(p_entrena, aes(x = .pred_1, y = prob, colour = y)) + 
  geom_point() + 
  xlab("Predicción") + ylab("Probabilidad verdadera")
```

Notamos en esta gráfica:

- El ajuste parece discriminar razonablemente bien entre las dos clases del
conjunto de entrenamiento
(cuando la probabilidad estimada es chica, observamos casi todos clase 0,
y cuando la probabilidad estimada es grande, observamos casi todos clase 1).
- Sin embargo, vemos que las probabilidades estimadas tienden a ser extremas: muchas veces estimamos probabilidad cercana a 0 o 1, cuando la probabilidad real no es tan extrema (por ejemplo, está entre 0.25 y 0.75).

Estos dos aspectos indican sobreajuste. Podemos verificar comparando
con los resultados que obtenemos con la muestra de prueba, donde notamos
una degradación grande de desempeño de entrenamiento a prueba (*brecha* grande):

```{r}
roc_entrena <- p_entrena %>% 
  roc_curve(y, .pred_1) %>% 
  mutate(muestra = "entrena")
roc_prueba <- p_prueba %>% 
  roc_curve(y, .pred_1) %>% 
  mutate(muestra = "prueba")
roc_curvas <- bind_rows(roc_entrena, roc_prueba) %>% 
  mutate(tipo = "Sin regularización")
ggplot(roc_curvas, aes(x = 1 - specificity, y = sensitivity, colour = muestra)) +
  geom_path() +
  geom_abline()
```


Finalmente, podemos también repetir la
gráfica de arriba con los datos de prueba:


```{r}
ggplot(p_prueba, aes(x=.pred_1)) + 
    geom_point(aes(y=prob, colour=y)) + 
  xlab("Predicción") + ylab("Probabilidad verdadera")
```

Si la estimación fuera perfecta, 
esta gráfica sería una diagonal. Vemos entonces
que 

- Cometemos errores grandes en la estimación de probabilidades. 
- El desempeño predictivo del modelo es pobre, aún cuando nuestro modelo
puede discriminar razonablemente bien las dos clases en el conjunto de entrenamiento.

El problema no es que nuestro modelo no sea apropiado
(logístico), pues ese es el modelo verdadero. El problema es 
el sobreajuste asociado a la variabilidad de los coeficientes
que notamos arriba.



### Reduciendo varianza de los coeficientes

Como el problema es la variabilidad de los coeficientes (no hay sesgo
pues conocemos el modelo verdadero), podemos atacar este problema
poniendo restricciones a los coeficientes, de manera que caigan en rangos 
más aceptables.  Una manera de hacer esto es sustituir el problema de minimización
de regresión logística, que es minimizar la devianza:

$$\min_{\beta} D(\beta)$$

con un problema penalizado

$$\min_{\beta} D(\beta) + \lambda\sum_{i=1}^p \beta_j^2$$

escogiendo un valor apropiado de $\lambda$.  

Si escogemos un valor
relativamente grande de $\lambda$, entonces terminaremos con una solución
donde los coeficientes $\beta_j$ no pueden alejarse mucho de 0, 
y esto previene parte del sobreajuste que observamos en nuestro primer ajuste. Otra manera de decir esto es: intentamos minimizar la devianza, pero no permitimos que los coeficientes se alejen demasiado de cero.

También es posible poner restricciones
sobre el tamaño de $\sum_{i=1}^p \beta_j^2$, lo cual es equivalente al problema
de penalización.

En este caso obtenemos (veremos más del paquete *glmnet*):

```{r}
modelo_reg <-  logistic_reg(mixture = 0, penalty = 0.1) %>% 
  set_engine("glmnet") 
flujo_reg <- workflow() %>% 
  add_model(modelo_reg) %>% 
  add_recipe(receta)
flujo_reg <- fit(flujo_reg, dat_ent)
mod_reg  <- flujo_reg %>% pull_workflow_fit()
```


```{r, warning=FALSE, message=FALSE}
coefs_penalizado <- tidy(mod_reg)
coefs_penalizado
```

Y podemos ver que el tamaño de los coeficientes se redujo considerablemente:

```{r}
sum(coefs_penalizado$estimate^2)
sum(coefs_1$estimate^2)
```

Los nuevos coeficientes estimados tienen menor variación:
```{r}
qplot(coefs_1$estimate, coefs_penalizado$estimate) + 
  xlab('Coeficientes') + 
  ylab('Coeficientes estimados') +
  geom_abline()
```

Y las probabilidades estimadas son más cercanas a las reales (recuerda
que las probabilidades reales no las observamos, sólo observamos la clase):

```{r}
p_entrena_reg <- predict(flujo_reg, dat_ent, type = "prob") %>% 
  bind_cols(dat_ent %>% select(prob, y))
ggplot(p_entrena_reg, aes(x = .pred_1, y = prob, colour = y)) + 
    geom_point() 
```

El desempeño es considerablemente mejor:

```{r, fig.width = 6, fig.height = 3.5}
roc_entrena_reg <- predict(flujo_reg, dat_ent, type = "prob") %>% 
  bind_cols(dat_ent %>% select(prob, y)) %>%
  roc_curve(y, .pred_1) %>% 
  mutate(muestra = "entrena") %>% 
  mutate(tipo = "Regularizado")

roc_curvas_reg <- predict(flujo_reg, dat_pr, type = "prob") %>% 
  bind_cols(dat_pr %>% select(prob, y)) %>%
  roc_curve(y, .pred_1) %>% 
  mutate(muestra = "prueba") %>% 
  mutate(tipo = "Regularizado") %>% 
  bind_rows(roc_curvas, roc_entrena_reg)

roc_prueba_curvas <- roc_curvas_reg %>% filter(muestra == "prueba") 
ggplot(roc_prueba_curvas, 
       aes(x = 1 - specificity, y = sensitivity, colour = tipo)) +
  geom_path() +
  geom_abline() +
  labs(subtitle = "Evaluación en muestra de prueba")
```


**Observación**: Sin embargo, vemos que en la muestra de entrenamiento se desempeña mejor
el modelo sin penalización, como es de esperarse (el mínimo irrestricto es
más bajo que el mínimo del problema con restricción):

```{r, fig.width = 8, fig.height = 3.5}
ggplot(roc_curvas_reg, 
       aes(x = 1 - specificity, y = sensitivity, colour = tipo)) +
  facet_wrap(~muestra) +
  geom_path() +
  geom_abline()
```



## Regularización ridge

Arriba vimos un ejemplo de regresión penalizada tipo **ridge**. Recordemos
que para regresión lineal, buscábamos minimizar la cantidad
$$D(\beta)=\frac{1}{n}\sum_{i=1}^n (y_i -\beta_0 - \sum_{j=1}^p \beta_j x_{ij})^2$$
y en regresión logística,
$$D(\beta)=-\frac{2}{n}\sum_{i=1}^n y_i \log(h(\beta_0 + \sum_{j=1}^p \beta_j x_{ij})) + (1-y_i) \log(1 - h(\beta_0 + \sum_{j=1}^p \beta_j x_{ij}))    ,$$
donde los denotamos de la misma forma para unificar notación.

```{block2, type='comentario'}
En regresión **ridge** (lineal/logística), para $\lambda>0$ fija minimizamos
$$D_{\lambda}^{ridge} (\beta)=D(\beta)  + \lambda\sum_{i=1}^p \beta_j^2,$$
donde suponemos que las entradas están estandarizadas (centradas y escaladas por
la desviación estándar).
```

#### Observaciones {-}


- La idea de regresión penalizada consiste en estabilizar la estimación de los
coeficientes, especialmente en casos donde tenemos muchas variables en relación
a los casos de entrenamiento. La penalización no permite que varíen tan fuertemente
los coeficientes.
- Cuando $\lambda$ es mas grande, los coeficientes se encogen más fuertemente
hacia cero con respecto al problema no regularizado. En este caso, estamos
**reduciendo la varianza** pero potencialmente **incrementando el sesgo**.
- Cuando $\lambda$ es mas chico, los coeficientes se encogen menos fuertemente
hacia cero, y quedan más cercanos a los coeficientes de mínimos cuadrados/máxima verosimilitud. 
En este caso, estamos
**reduciendo el sesgo** pero **incrementando la varianza**.
- Nótese que no penalizamos $\beta_0$. Es posible hacerlo, pero típicamente
no lo hacemos. En regresión lineal, de esta forma garantizamos que 
la predicción $\hat{y}$, cuando todas las variables $x_j$ toman su valor
en la media, es el promedio de las $y_i$'s de entrenamiento. Igualmente en 
regresión logística, la probabilidad ajustada cuando las entradas toman su
valor en la media es igual a $h(\beta_0)$.
- Que las variables estén estandarizadas es importante para que tenga
sentido la penalización. Si las variables $x_j$ están en distintas escalas (por ejemplo
pesos y dólares), entonces también los coeficientes $\beta_j$ están en distintas escalas,
y una penalización fija no afecta de la misma forma a cada coeficiente.


Resolver este problema penalizado por descenso en gradiente no tienen dificultad, pues:

```{block2, type='comentario'}
$$\frac{\partial D_{\lambda}^{ridge} (\beta)}{\partial\beta_j} = \frac{\partial D(\beta)}{\beta_j} + 2\lambda\beta_j$$
para $j=1,\ldots, p$, y 
$$\frac{\partial D_{\lambda}^{ridge} (\beta)}{\partial\beta_0} = \frac{\partial D(\beta)}{\beta_0}.$$
```

De forma que sólo hay que hacer una modificación  mínima al algoritmo de descenso en gradiente
para el caso no regularizado.

### Selección de coeficiente de regularización

Seleccionamos $\lambda$ para minimizar el error de predicción,
es decir, para mejorar nuestro modelo ajustado en cuanto a sus 
predicciones.

- No tiene sentido intentar escoger $\lambda>0$ usando el error
de entrenamiento. La razón es que siempre que aumentamos $\lambda$, obtenemos
un valor mayor de la suma de cuadrados / devianza del modelo, pues $\lambda$ más
grande implica que pesa menos la minimización de la suma de cuadrados /devianza
en el problema de la minimización. En otras palabras, los coeficientes tienen
una penalización más fuerte, de modo que el mínimo que se alcanza es mayor
en términos de devianza.
- Intentamos escoger $\lambda$ de forma que se minimice el error de predicción,
o el error de prueba (que estima el error de predicción).
